臺灣高雄地方法院刑事判決　　　　　　　　　　　　九十一年度易字第一五六三號
　　公　訴　人　臺灣高雄地方法院檢察署檢察官
　　被　　　告　丙○○
右列被告因竊盜等案件，經檢察官提起公訴（九十年度偵字第七０一四、七六四三、
一五三六四號），本院判決如左：
    主  文
丙○○連續攜帶兇器、毀越門扇竊盜，累犯，處有期徒刑拾月。扣案之Ｔ型板手貳支
，均沒收。
    事  實
一、丙○○曾於民國八十八年間，因傷害案件，經本院判處有期徒刑六月確定，於八
    十九年十一月九日執行完畢，詎仍不知悔改，基於為自己不法所有之竊盜概括犯
    意及毀損之犯意，先於九十年三月四日凌晨一時許，在台南縣南化鄉北寮村二之
    一七號前，持客觀上足以對人生命身體造成危險之兇器Ｔ型板手，破壞停放在該
    地點之甲○○所有車號ＳＺ—九五０號自小客車車門鎖，而將該車竊走，足以生
    損害於甲○○；復於同年月六日十五時許，以腳踹毀乙○○位在高雄縣杉林鄉○○路一八０巷十號住處大門及房間門之喇叭鎖，而進入房間內竊取乙○○所有之
    音響喇叭一組。嗣於同年月七日二十一時三十分許，丙○○駕駛前開竊得之車輛
    行經高雄縣內門鄉○○村○○○○道路時，為警查獲，並扣得其所有供竊取車輛
    用之Ｔ型板手二支。
二、案經告訴人甲○○訴由高雄縣警察局旗山分局報告台灣高雄地方法院檢察署檢察
    官偵查起訴。
    理  由
一、訊據被告丙○○對於前揭時地持Ｔ型板手破壞車鎖而竊取甲○○所有之自小客車
    ，於九十年三月六日十五時許，擅自以腳踹壞告訴人乙○○住處之大門及房門喇
    叭鎖，進入房內將乙○○所有之音響喇叭一組取走之事實均坦認在卷，核與告訴
    人甲○○指訴、證人乙○○證述情節相符，並有贓物認領保管收據、乙○○住宅
    現場相片附卷及Ｔ型板手二支扣案可稽。至被告雖辯稱甲○○所有之自小客車係
    與丁○○一同前往竊取，惟此為證人丁○○所否認，並陳稱係因被告前往乙○○
    住處偷竊財物始故意誣陷，核與證人乙○○之證述相符，又查無其他積極證據足
    認證人丁○○確有與被告共同竊取自小客車之犯行，是尚難認被告此部分辯稱堪
    以採信，臺灣高雄地方法院檢察署檢察官亦同此見解而對丁○○為不起訴處分確
    定，有該署檢察官九十年度偵字第七０一四、七六四三號不起訴處分書可按。再
    被告雖辯稱：因乙○○、丁○○向其借手機未還，乃拿走乙○○之音響喇叭抵債
    云云，惟被告係未經乙○○同意擅自踹壞門鎖進入房內將音響喇叭取走之情業如
    前述，則其行為已屬竊取行為自明，況其供稱乙○○、丁○○向其借用手機未還
    一節，為證人乙○○所否認，被告復未舉證以實其說，從而亦難認被告所辯可採
    。綜上，本件事證明確，被告犯行已堪認定，應依法論科。
二、核被告持Ｔ型板手竊取甲○○之自小客車、踹壞門鎖進入房間內竊取乙○○所有
    之音響喇叭一組所為，係犯刑法第三百二十一條第一項第二款、第三款攜帶兇器
    、毀越門扇竊盜罪罪；其以Ｔ型板手破壞甲○○自小客車車門，足以生損害於甲○○所為，則係犯行法第三百五十四條之毀損罪。其先後二次竊盜犯行，時間緊
    接，方法相同，觸犯構成要件相同之罪名，顯係基於概括犯意為之，為連續犯，
    應依刑法第五十六條規定論以一罪，並依法加重其刑。又其曾於八十八年間，因
    傷害案件，經本院判處有期徒刑六月確定，於八十九年十一月九日執行完畢，五
    年以內再犯有期徒刑以上之罪，為累犯，應依刑法第四十七條規定加重其刑，並
    遞加重之。再其係以破壞自小客車車鎖之方法而達成竊車之目的，是其所犯加重
    竊盜、毀損二罪，有方法目的之牽連關係，應從一重之加重竊盜罪處斷。爰審酌
    被告為貪圖私利而竊取他人財物，全然不思尊重他人財產權，對他人所生損害非
    輕，及犯罪後態度等一切情狀，酌情量處如主文所示之刑。至扣案之Ｔ型板手二
    支，乃在被告所駕駛竊得之車輛上查獲，足認為被告所有，且為供被告犯罪所用
    之物，應依刑法第三十八條第一項第二款規定宣告沒收。
據上論斷，應依刑事訴訟法第二百九十九條第一項前段，刑法第五十六條、第三百二
十一條第一項第二款、第三款、第三百五十四條、第五十五條、第四十七條、第三十
八條第一項第二款，罰金罰鍰提高標準條例第一條前段，判決如主文。
中      華      民      國    九十一    年      八      月      十九    日
                                  臺灣高雄地方法院刑事第一庭
                                          法  官  曾  逸  誠
右正本證明與原本無異。
如不服本判決，應於判決送達後十日內，向本院提出上訴狀。
                                          書記官  沈      蘊
中    華    民    國  九十一      年      八      月      二十      日
附錄法條：
刑法第三百二十一條第一項第二款、第三款
犯竊盜罪而有左列情形之一者，處六月以上五年以下有期徒刑：
二  毀越門扇、牆垣或其他安全設備而犯之者。
三  攜帶兇器而犯之者。
